# 如何计算归属少数股东的综合收益总额？

提问人：tynxg 时间：2010-12-20 10:13:47
四、净利润 归属于母公司所有者的净利润 少数股东损益五、每股收益 （一）基本每股收益 （二）稀释每股收益六、其他综合收益七、综合收益总额 归属于母公司所有者的综合收益总额 归属于少数股东的综合收益总额 其他综合收益 下未分 归属于母公司和少数股东的其他综合收益 ，在合并过程中，合并底稿如何反映 归属于少数股东的综合收益总额？ 请指教！ 归属于少数股东的综合收益总额？

回答人：chenyiwei
回复 楼主 tynxg 的帖子可在合并底稿中自行增设“归属母公司股东的其他综合收益”和“归属少数股东的其他综合收益”两个项目，作为计算综合收益总额分配的基础。

回答人：chenyiwei
回复 藤椅 tynxg 的帖子需要注意的是，如果本期内子公司的股权比例发生过变动（购买少数股权，或者在不丧失控制权的前提下部分处置子公司股权），则其他综合收益也应当分段计算，这与净利润的分段计算在原理上是一致的。